臺灣新北地方法院民事裁定
111年度司繼字第2890號
聲  請  人  曾金台  

            楊曾玉貞

共同代理人  李承訓律師


關  係  人  劉邦繡律師

上列聲請人聲請選任被繼承人曾哲政遺產管理人事件，本院裁定
如下：
    主  文
選任劉邦繡律師（律師證書字號：97臺檢證字第7995號，住新竹
縣○○市○○路○段000號）為被繼承人曾哲政（男、民國00年0月00
日生、身分證統一編號：Z000000000號，生前最後住所︰新北市○
○區○○街00巷00弄0號4樓，民國109年1月20日死亡）之遺產管理
人。
准對被繼承人曾哲政之大陸地區以外繼承人為承認繼承之公示催
告。
被繼承人曾哲政之大陸地區以外繼承人，應自前項公示催告最後
揭示於法院公告處、資訊網路及其他適當處所之日起，壹年內承
認繼承。上述期限屆滿，無繼承人承認繼承時，被繼承人曾哲政
之遺產，於清償債權並交付遺贈物後，如有賸餘即歸屬國庫。
程序費用新台幣壹仟元由被繼承人曾哲政之遺產負擔。
    理  由
一、按繼承開始時，繼承人之有無不明，而無親屬會議或親屬會
    議未於一個月內選定遺產管理人者，利害關係人或檢察官得
    聲請法院選任遺產管理人，並由法院依公示催告程序，定六
    個月以上之期限，公告繼承人，命其於期限內承認繼承；又
    被繼承人之所有繼承人均拋棄其繼承權者，亦準用關於無人
    承認繼承之規定，民法第1177條、第1178條第2 項、第1176
    條第6項分別定有明文。
二、本件聲請意旨略以：訴外人曾木筆、曾秀雲遺有新竹縣○○市
    ○○○○○○段000地號、新竹縣○○市○○○段000地號土地2筆，為聲
    請人、被繼承人曾哲政及曾木筆、曾秀雲之其他繼承人共同
    繼承，然被繼承人於民國109年1月20日死亡，其繼承人均已
    拋棄繼承或死亡，且其親屬會議並未於一個月內選定遺產管
    理人，致聲請人及曾木筆、曾秀雲之其他繼承人無從辦理繼
    承登記、為遺產分割，為確保聲請人權利，爰依民法第1178
    條第2項規定請求選任被繼承人之遺產管理人等語。
三、經查，聲請人上開主張，業據其提出財政部國稅局遺產稅逾
    核課期間證明書、曾木筆、曾秀雲、被繼承人之繼承系統表
    、除戶謄本、法定繼承人戶籍資料、本院家事法庭准予備查
    函文等件為證。而被繼承人於109年1月20日死亡，其繼承人
    均已拋棄繼承或死亡，並經本院調閱本院109年度司繼字第6
    99號拋棄繼承案卷查核屬實。則聲請人以利害關係人身分聲
    請選任被繼承人之遺產管理人，與首揭規定尚無不合。
四、關於本件遺產管理人之人選，聲請人表示業已得到關係人劉
    邦繡律師同意而推薦其為遺產管理人，並有劉邦繡律師之同
    意書、台北律師公會會員證等件影本在卷可稽。經核劉邦繡
    律師乃職司律師，其對於遺產管理事件應有瞭解，並就遺產
    管理人職務之遂行，有所助益，且身為律師，應會秉公辦理
    ，要不致有利害偏頗之虞，為保障聲請人之利益及期程序之
    公正、公信起見，本院認以選任關係人劉邦繡律師為被繼承
    人之遺產管理人應屬適當，並限期命繼承人為承認繼承之公
    示催告。至被繼承人之繼承人既均拋棄繼承，其遺產依民法
    第1176條第6項準用關於無人承認繼承之規定，是依民法第1
    185 條規定，於清償債權並交付遺贈物後，如有賸餘，應歸
    屬國庫，附此敘明。
五、爰裁定如主文。
六、如不服本裁定，應於裁定送達後10日內，以書狀向本院司法
    事務官提出抗告，並繳納抗告費新臺幣1,000元。
中　　華　　民　　國　　111 　年　　10　　月　　28　　日
                  家事法庭    司法事務官